【裁判字號】    97,裁,409
【裁判日期】    970111
【裁判案由】    地籍重測
【裁判全文】
最  高  行  政  法  院  裁  定
                                     97年度裁字第00409號
上  訴  人  甲○○
訴訟代理人  呂偉誠  律師
被 上訴 人  臺中縣清水地政事務所
代  表  人  乙○○
上列當事人間地籍重測事件，上訴人對於中華民國96年5月2日臺
中高等行政法院96年度訴字第25號判決，提起上訴，本院裁定如
下：
    主  文
上訴駁回。
上訴審訴訟費用由上訴人負擔。
    理  由
一、按對於高等行政法院判決之上訴，非以其違背法令為理由，
    不得為之，行政訴訟法第242條定有明文。依同法第243條第
    1項規定，判決不適用法規或適用不當者，為違背法令；而
    判決有同條第2項所列各款情形之一者，為當然違背法令。
    是當事人對於高等行政法院判決上訴，如依行政訴訟法第
    243條第1項規定，以高等行政法院判決有不適用法規或適用
    不當為理由時，其上訴狀或理由書應有具體之指摘，並揭示
    該法規之條項或其內容；若係成文法以外之法則，應揭示該
    法則之旨趣；倘為司法院解釋或本院之判例，則應揭示該判
    解之字號或其內容。如以行政訴訟法第243條第2項所列各款
    情形為理由時，其上訴狀或理由書，應揭示合於該條項各款
    之事實。上訴狀或理由書如未依此項方法表明，或其所表明
    者與上開法條規定不合時，即難認為已對高等行政法院判決
    之違背法令有具體之指摘，其上訴自難認為合法。
二、本件上訴人對於高等行政法院判決上訴，係主張：（一）被
    上訴人未待系爭土地之爭議結果依法審認確定，即逕為變更
    登記，已違反土地法第46條之3及地籍測量實施規則第199條
    、第201條等規定。（二）土地登記簿記載系爭土地辦理變
    更登記之原因為「重測，75年11月4日府地籍字第184139號
    判決確定」，足見被上訴人並非依據臺中縣政府87年2月10
    日87府地測字第033778號之重測公告辦理變更登記，是原審
    所認定被上訴人依據該補辦重測公告之結果所為之相關地籍
    圖及土地面積登記，自無「登記之事項與登記原因證明文件
    所載之內容不符」之情形存在乙節，顯與事實不符，其認事
    用法，明顯違反證據法則及論理法則。（三）內政部土地測
    量局職員李臺芳之證言應係說明臺灣臺中地方法院74年度訴
    字第2651號民事判決之附圖即被上訴人74年5月15日核發之
    地籍圖謄本上，所記載有關系爭土地面積由0.0275公頃減少
    為0.0256公頃之原因，而非原審所認係圖紙伸縮問題，原審
    論斷亦與事實不符等語，為其理由。
三、本院查：觀之上訴人所陳上述理由，無非係對於業經原判決
    詳予論述不採之理由再予爭執，以及就原審取捨證據、認定
    事實之職權行使，論斷本件登記並無錯誤，上訴人自無請求
    更正登記之權等語，指摘其為不當，而未具體表明合於不適
    用法規、適用法規不當、或行政訴訟法第243條第2項所列各
    款之情形，難認對原判決之如何違背法令已有具體之指摘。
    依首揭說明，應認其上訴為不合法。
四、依行政訴訟法第249條第1項前段、第104條、民事訴訟法第
    95條、第78條，裁定如主文。
中    華    民    國    97    年    1     月    11    日
                    最高行政法院第一庭
                        審判長法官  鄭  淑  貞
                              法官  黃  合  文
                              法官  吳  明  鴻
                              法官  鄭  小  康
                              法官  帥  嘉  寶
以  上  正  本  證  明  與  原  本  無  異
中    華    民    國    97    年    1     月    11    日
                              書記官  阮  思  瑩


司法院資訊處製作；財團法人民間司法改革基金會備份。
